臺灣臺北地方法院民事簡易判決
110年度北簡字第14383號
原      告  皇冠大車隊企業股份有限公司

法定代理人  吳俊德  
訴訟代理人  陳新鈞  
被      告  陳忠    
上列當事人間請求清償欠款等事件，本院於中華民國111年5月6
日言詞辯論終結，本院判決如下︰
    主      文
被告應給付原告新臺幣貳拾壹萬陸仟零伍拾參元，及自民國一百
一十年五月十七日起至清償日止，按週年利率百分之五計算之利
息。
被告應返還向原告租借之如附件所示之設備及商標物件。
訴訟費用由被告負擔。
本判決得假執行。但被告如以新臺幣貳拾貳萬玖仟參佰零參元為
原告預供擔保，得免為假執行。
    事實及理由
一、原告主張：被告於民國105年08月15日與原告洽談接受新臺
    幣(下同)40萬元補助款購車事宜，經原告向被告詳細說明接
    受補助之條件、應負責任義務及應加入原告車隊管理、車輛
    靠行公司等條件後，與原告簽定訂車單，同時給付定金委託
    原告向福特汽車公司代購旅行家車型通用(無障礙)計程車。
    被告訂車後於105年8月18日交車（新領牌照車號：000-000
　　），同時向原告領取40萬元購車補助款，並簽訂「計程車派
    遣車隊與駕駛人定型化契約」(下稱系爭派遣契約)、「計程
    車派遣服務契約書」(下稱系爭服務契約書)、「無障礙計程
    車駕駛員合約書」(下稱系爭無障礙合約書)，及向原告租借
    如附件所示之設備及商標物件，加入原告車隊，配合原告履
    行與新北市政府簽定之新北市無障礙計程車隊經營管理行政
    契約，被告依約應正常營運5年。惟被告自105年10月起即陸
    續未如期給付服務費予原告，累計至110年4月止，已積欠原
    告82,500元。又被告於105年8至12月，106年1至3、7月，10
    7年1、3、6、10月，108年1至3月，共計16個月未正常營運
    、未載運行動不便乘客、未提供無障礙趟次報表予原告呈報
    新北市政府，且被告於110年3月30日年齡屆滿70歲，依法已
    不能再駕計程車上路營業，故被告於110年4、5、6、7月等4
    個月無法履行契約，總計20個月無實際載運行動不便乘客之
    記錄，被告顯已違反系爭無障礙合約書第13條、第14條規定
    。原告自105年8月起至110年4月止陸續以手機簡訊(被告電
    話門號0000000000，遠傳簡訊逾300通次傳送成功紀錄)提醒
    被告依約繳交無障礙營運報表及費用，惟被告卻自105年10
    月起置之不理，故原告最終以存證信函通知被告解除契約，
    並要求被告到原告處所結清欠款、歸還設備及補助款，該存
    證信函於110年4月14日已合法送達。又依系爭無障礙合約書
    第20條第7款規定，原告得請求被告依違約及未履約月數比
    率退還購車補助款133,553元予原告，故被告應給付原告款
    項金額共計216,053元(計算式：82,500+133,553=
　　216,053)，爰提起本件訴訟等語。並聲明：㈠被告應給付原
    告216,053元，及自起訴狀繕本送達翌日起至清償日止，按
    年息5%計算之利息。㈡被告應返還向原告租借之如附件所示
    之設備及商標物件。㈢原告願供擔保，請准宣告假執行。
二、被告則以：
　㈠被告於105年8月18日向原告全額付清購買車牌號碼000-000號
    （車身號碼WF03XXTTG3FD21063號）營業小客車並加入原告
    車隊營運，簽約時係由原告的薛副總交代原告公司會計林素
    敏與被告簽約，一次拿了5-6份契約書即要求被告立刻當場
    簽字，原告對於被告究簽訂哪些文件未詳細說明，且依法本
    應給予參與營運之駕駛人即被告至少7天契約審閱期，以供
    被告審閱全部條款內容，致被告在不清楚系爭派遣契約條款
    內容或意義的情況下，及在會計林素敏催促下簽下不利於被
    告或顯不合理之契約，且未影印副本予被告，不符簽約當有
    之原則。原告自被告加入原告車隊之日即105年8月18日至契
    約期限屆滿之日即110年8月18日，不曾接受原告之派遣，
　　原告卻仍要求被告每月仍應繳納1,500元，然原告不曾派遣
    案件予被告，豈有向被告收取每月1500元車隊服務費之理。
　　再者，原告主張未派遣車輛予被告係因契約期間被告不開啟
    派遣APP程式、逃避原告媒合叫車乘客、拒絕原告所提供之
    派車服務，惟原告之派遣系統係以電腦自動配對並無固定順
    序，被告於契約期間皆有開啟派遣APP程式，卻從未接受過
    一次原告之派遣，是被告並未違反與原告簽訂之系爭服務契
    約書第1款、第2款之規定，原告主張被告應給付車隊服務費
    82,500元，並無理由。
　㈡依原告所提補助作業要點第4條第7款規定，績效指標應包含
    承載行動不便者之派車趟次比例達30%以上，無明列最低應
    有趟次，且第5條第6款為考核之營運獎勵金，此部分被告從
    未領取，相關營運規定僅1份由原告留檔，從未交給計程車
    駕駛人攜回審閱期7天，顯與一般簽約應有之原則有違。而
    原告主張被告105年8至12月；106年1至3、7月；107年1、3
    、6、10月；108年1至3月共計16個月未正常營運、未載運行
    動不便之乘客及未提供無障礙趟次報表予原告云云。惟被告
    於105年8月起每月均手寫無障礙趟次報表，並以中華郵政限
    時平信之方式寄送予原告，直至108年8月起被告乃改為以中
    華郵政掛號之方式寄送予原告，係因被告經其他計程車駕駛
    告知原告亦曾以同樣手法認定計程車駕駛人未繳交無障礙趟
    次報表，建議以掛號之方式寄送，豈料原告果真因自身維護
    檔案不當造成被告寄送之無障礙趟次報表遺失，轉為歸責於
    被告未繳交無障礙趟次報表。被告於110年3月30日年齡屆滿
    70歲，110年4月至8月19等4個月又19日無法履行契約，此為
    斯時原告簽訂契約時內部未審核之疏失，應尚無法歸咎於被
    告，倘本院認被告須返還補助款，依補助款40萬元除以5年
    ，每月為6,666元，每日為222元，被告於上開4個月又19日
    無法履行契約，被告亦僅需返還上開4個月無法履行契約之
    部分(即6,666×4＋222×19＝30,882元)，故原告主張被告應依
    未到期比例返還補助款共計133,333元，於法無據。
　㈢並聲明：原告第2項聲明認諾，其餘原告之訴駁回。
三、原告主張被告於105年08月15日與原告洽談接受40萬元補助
    款購車事宜，並簽立訂車單，被告訂車後於105年8月18日交
    車(新領牌照車號：000-000)，同時向原告領取40萬元購車
    補助款，並簽定系爭派遣契約、系爭服務契約書、系爭無障
    礙合約書，及向原告租借如附件所示設備及商標物件，加入
    原告車隊等情，業據其提出系爭派遣契約、系爭服務契約書
　　、系爭無障礙合約書、收據、訂車單等件影本在卷可稽（見
    本院卷第29-37頁、第183頁），為被告所不爭執，原告主張
    之前揭事實，堪信為真實。
四、原告主張被告應返還向原告租借之如附表所示之設備及商標
    物件，為被告所認諾，原告又主張被告應給付原告積欠之服
    務費82,500元，及購車補助款133,553元，共計216,053元等
    情，則為被告所否認，並以前揭情詞置辯。經查：　
　㈠原告主張被告應給付自105年10月起至110年4月止已積欠之服
    務費82,500元，被告雖辯稱其不曾接受原告之派遣云云，惟
    查被告於105年8月15日所簽之訂車單其上載明皇冠代辦費月
    租費1,500元，於105年8月18日簽立之系爭派遣契約第2條服
    務費收費方式第3選項約定，每月基本費新台幣1,500元，提
    供0次服務，超過基本次數，每次新臺幣10元；又系爭服務
    契約書第5條第2款約定，派遣服務基本費：每月1,500元，
    第三項約定派遣服務通訊費（按次加值）：每一派遣收10元
    ，依叫車對象不同 ，每一派遣收該趟車資之15%，有原告提
    出之訂車單、系爭派遣契約、系爭服務契約書在卷足參（見
    本院卷第183、29、31頁），是依前揭約款，原告得向被告
    收取每月1,500元之基本費，故被告前揭所辯，並不足採。
    被告雖辯稱簽約前未給予7天審閱期云云，惟原告主張被告
    於105年8月15日前往原告公司洽談接受40萬元補助款購車事
    宜，經原告業已向被告詳細說明，訂車後3天 (同年8月18日
    )交車，同時簽定系爭派遣契約等，簽約過程均給予被告足
    夠時間審視等語，而交通部公告之計程車派遣車隊與駕駛人
    定型化契約應記載及不得記載規定，亦無審閱期之規範
　　，是被告前揭所辯，並不足採。　　
  ㈡原告主張被告應退還購車補助款133,553元，按系爭無障礙合
    約書第13條約定：「乙方(即被告)載運行動不便者之趟次比
    率於車輛上路營運滿3個月以後應達到30%以上。」、第14條
    約定：「乙方自行招攬載運之行動不便乘客，應自行照實記
    錄下列資料，每月25日以前主動提供(傳真或Email)予甲方(
    即原告)登錄，以利甲方呈報政府主管機關。㈠搭乘日期
　　、時間。㈡行動不便乘客姓氏(含稱謂：先生、小姐)。㈢上車
    地址。㈣下車地點。」、第20條第4款約定：「乙方於履約期
    間，若未能依合約工作項目執行時……或經甲方審查認定無法
    繼續執行或達成預期成果，甲方得終止或解除合約，乙方不
    得拒絕」、第5款約定：「乙方對於所應履行之工作項目、
    承諾辦理事項未完成，除有不可抗力之原因且經甲方同意外
    ，甲方得通知乙方終止部分或全部合約，乙方不得異議」、
    第7款約定：「合約屆期前終止或解除，乙方除了應依該車
    輛登檢領照後5年內之營運時間比例繳回該車輛受交通部補
    助款、並另應繳回該車輛各項退稅總金額予甲方，以利甲方
    依法退還政府，乙方不得異議」（見本院卷第35、36頁），
    原告主張被告於105年8至12月，106年1至3、7月，107年1、
    3、6、10月，108年1至3月，共計16個月未正常營運、未載
    運行動不便乘客、未提供無障礙趟次報表予原告呈報新北市
    政府，且被告於110年3月30日年齡屆滿70歲，於110年4、5
    、6、7月等4個月無法履行契約，總計20個月無實際載運行
    動不便乘客之記錄，被告顯已違反系爭無障礙合約書第13條
    、第14條規定等語，被告雖辯稱其於105年8月起每月均手寫
    無障礙趟次報表，並以中華郵政限時平信之方式寄送予原告
    ，直至108年8月起被告乃改為以中華郵政掛號之方式寄送予
    原告云云，惟為原告否認，應由被告就此事實負舉證責任。
    被告固提出提出經臺灣新北地方法院所屬民間公證人新北聯
    合事務所認證之手寫無障礙計程車報表為證（見本院卷第14
    5-167頁），惟此僅能證明前揭手寫無障礙計程車報表為被
    告親簽，並無法證明原告有於每月25日前將前揭報表提供予
    原告，是其前揭所辯，並不足採。被告雖又辯稱原告簽訂契
    約時有內部未審核被告於110年3月30日年齡屆滿70歲之疏失
    云云，惟按小型車職業駕駛執照至年滿70歲止，道路安全管
    理條例第52條之1第1項有明文之規定，被告係小型車職業駕
    駛，自當知悉道路安全管理條例之規定，而系爭無障礙合約
    書第1條亦約定：「乙方車輛登錄領照後，……，並應於甲方
    或甲方指定之第三方車隊業者經營之無障礙計程車隊維持正
    常營運至少5年……。」，是此為被告於簽立無障礙合約書領
    取補助款前應自行評估之事項，故被告前揭所辯，亦不足採
    。而原告於110年4月13日以被告未提供無障礙趟次營運紀錄
    等事由，向被告為終止契約之表示，該存證信函於110年4月
    14日送達被告等情，有原告提出之存證信函及回執影本在卷
    足參（見本院卷第第49-50頁），是依前揭約款，被告應依
    營運時間比例繳回該車輛受交通部補助款，又原告因被告40
    個月份有營運紀錄，共計營運1,217天，未營運610天，依未
    正常營運比例應繳回補助款133,553元等情，有新北市政府
    交通局110年7月8日新北交管字第1101262989號函在卷可稽
    （見本院卷第131頁），則原告主張被告應返還購車補助款1
    33,553元，亦屬有據。
　㈢綜上，原告請求被告給付積欠之服務費82,500元，及購車補
    助款133,553元，共計216,053元，為有理由。　
五、末按遲延之債務，以支付金錢為標的者，債權人得請求依法
    定利率計算之遲延利息；應付利息之債務，其利率未經約定
　　，亦無法律可據者，週年利率為百分之五；給付無確定期限
    者，債務人於債權人得請求給付時，經其催告而未為給付，
    自受催告時起，負遲延責任。其經債權人起訴而送達訴狀，
    或依督促程序送達支付命令，或為其他相類之行為者，與催
    告有同一之效力，民法第233條第1項前段、第203條、第229
    條第2項分別有明文規定。查原告對被告之請求，係以支付
    金錢為標的，給付並無確定期限，是原告請求被告給付自起
    訴狀繕本送達翌日即110年5月17日（見本院卷第63頁）起至
    清償日止，按週年利率5%計算之利息，洵屬有據。
六、從而，原告依據契約之法律關係，請求被告給付216,053元
　　，及自起訴狀繕本送達翌日即110年5月17日起至清償日止，
    按年息5%計算之利息；並請求被告返還如附件所示之設備及
    商標物件，為有理由，應予准許。
七、本件係就民事訴訟法第427條適用簡易程序所為被告敗訴之
    判決，依同法第389條第1項第3款規定，應依職權宣告假執
    行。並依同法第392條第2項規定，依職權宣告被告於預供擔
    保後，得免為假執行。
八、本件事證已臻明確，兩造其餘之攻擊或防禦方法及未經援用
    之證據，經本院斟酌後，認為均不足以影響本判決之結果，
    爰不逐一詳予論駁，併予敘明。　　
九、訴訟費用負擔之依據：民事訴訟法第78條。
中　　華　　民　　國　　111 　年　　5 　　月　　27　　日
　　　　　　　  　       臺北簡易庭　
　　　　　　　　　            法　    官　郭美杏
以上正本係照原本作成。
如不服本判決，應於判決送達後20日內向本院（臺北市○○○路
0 段000 巷0 號）提出上訴狀。（須按他造當事人之人數附繕本
）。如委任律師提起上訴者，應一併繳納上訴審裁判費。
中　　華　　民　　國　　111 　年　　5 　　月　　27　　日
            　　　　　　　　　書　記　官  林玗倩